【裁判字號】    92,訴,349
【裁判日期】    920723
【裁判案由】    違反毒品危害防制條例
【裁判全文】
臺灣雲林地方法院刑事判決                          九十二年度訴字第三四九號
    公  訴  人  臺灣雲林地方法院檢察署檢察官
    被      告  甲○○
右列被告因違反毒品危害防制條例案件，經檢察官提起公訴（九十二年度毒偵字第一
六四號），本院判決如左：
    主  文
甲○○連續施用第一級毒品，累犯，處有期徒刑捌月，扣案之注射針筒壹支沒收之、
裝海洛因之塑膠袋壹只沒收銷燬之。
    事  實
一、甲○○前因竊盜案件，經本院於民國九十年一月十九日以八十九年度易字第八三
    三號判決有期徒刑六月，經上訴臺灣高等法院臺南分院後，撤回上訴確定，甫於
    九十一年四月三日執行完畢。又因施用第二級毒品安非他命案件，經觀察、勒戒
    後，認有繼續施用毒品之傾向，由臺灣雲林地方法院檢察署檢察官聲請強制戒治
    ，甲○○於八十九年五月十二日入臺灣雲林戒治所執行，因戒治成效評定為合格
    ，經裁定停止戒治，所餘戒治期間，付保護管束，於八十九年九月二十日出戒治
    所，詎其於保護管束期滿前，因違反保護管束情節重大，而經本院於八十九年十
    二月十九日以八十九年度毒聲字第一六五０號撤銷停止戒治，令入戒治處所施以
    強制戒治，嗣於九十年十月三十日執行期滿，經臺灣雲林地方法院檢察署檢察官
    於九十年十一月十二日以九十年度戒毒偵字第一五三號為不起訴處分確定。詎其
    不知悔改，自九十一年十二月間某日起至九十二年二月三日上午十時許止，復基
    於施用毒品之概括犯意，在雲林縣口湖鄉境內，以海洛因摻水置入針筒內，注射
    手臂皮下或血管之方式，連續施用第一級毒品海洛因多次。嗣於九十二年二月三
    日上午十時許，甲○○甫施打海洛因完畢時，在雲林縣口湖鄉梧北村通往過港村
    之道路某處為警當場查獲，並扣得其所有供施用毒品之注射針筒一支及用來裝海
    洛因之塑膠袋一只。
二、案經雲林縣警察局北港分局報告臺灣雲林地方法院檢察署檢察官偵查起訴。
    理  由
一、經查：（一）被告甲○○因施用第二級毒品安非他命案件，經觀察、勒戒後，認
    有繼續施用毒品之傾向，由臺灣雲林地方法院檢察署檢察官聲請強制戒治，甲○
    ○於八十九年五月十二日入臺灣雲林戒治所執行，因戒治成效評定為合格，經裁
    定停止戒治，所餘戒治期間，付保護管束，於八十九年九月二十日出戒治所，詎
    其於保護管束期滿前，因違反保護管束情節重大，而經本院於八十九年十二月十
    九日以八十九年度毒聲字第一六五０號撤銷停止戒治，令入戒治處所施以強制戒
    治，嗣於九十年十月三十日執行期滿，經臺灣雲林地方法院檢察署檢察官於九十
    年十一月十二日以九十年度戒毒偵字第一五三號為不起訴處分確定之事實，業經
    本院調閱被告前科紀錄查閱無訛，且為被告於本院審理中所自承，信屬真實。（
    二）右揭施用海洛因之事實，業據被告於偵查中及本院審理時坦承不諱，且被告
    於雲林縣警察局北港分局所採之尿液，經檢驗結果呈嗎啡陽性反應，此有雲林縣
    衛生局0000000號煙毒尿液檢驗成績書在卷可稽，並有注射針筒一支及裝
    海洛因之塑膠袋一只扣案可佐，自堪以認定。
二、（一）按海洛因為毒品危害防制條例第二條第二項第一款所規定之第一級毒品；
    核被告施用海洛因之行為，犯毒品危害防制條例第十條第一項之施用第一級毒品
    罪。至於被告為施用而持有第一級毒品，其持有之低度行為，已為施用之高度行
    為所吸收，均不另論罪。（二）其先後數施用第一級毒品行為，時間緊接，犯罪
    構成要件相同，顯係基於概括之犯意為之，為連續犯，應依刑法第五十六條之規
    定論以一罪，並加重其刑。（三）被告前因竊盜案件，經本院於九十年一月十九
    日以八十九年度易字第八三三號判決有期徒刑六月，經上訴臺灣高等法院臺南分
    院後，撤回上訴確定，甫於九十一年四月三日執行完畢，有臺灣高等法院被告全
    國前案紀錄表在卷可憑，五年內再犯有期徒刑以上之本案之罪，為累犯，應遞加
    重其刑。（四）爰審酌被告坦承犯行，犯後態度尚佳，之前觀察、勒戒、強制戒
    治成效不佳等一切情狀，量處如主文所示之刑。（五）扣案之注射針筒一支，非
    屬違禁品，又雖可供注射毒品之用，然依一般社會經驗，並非專供注射毒品所用
    ，尚可作為注射其他藥品或其他目的之用，而上開針筒為被告所有且已使用，業
    經被告供承在卷（見九十二年七月十日審判筆錄）即係直接用以實施犯罪之物，
    應依刑法第三十八條第一項第二款所稱供犯罪所用之物予以沒收。塑膠袋一只，
    係用為裝海洛因之用，業經被告自承（見九十二年七月十日審判筆錄），又該海
    洛因殘渣成分與該只塑膠袋基於物理原理難以分離，應依毒品危害防制條例第十
    八條第一項前段規定，沒收銷燬之。
據上論斷，應依刑事訴訟法第二百九十九條第一項前段，毒品危害防制條例第十條第
一項、第十八條第一項前段，刑法第十一條前段、第五十六條、第四十七條、第三十
八條第一項第二款，判決如主文。
本案經檢察官乙○○偵查起訴，檢察官丙○○到庭執行職務。
中      華      民      國      九十二      年    七    月    二十三    日
                                         臺灣雲林地方法院刑事第二庭
                 法  官  陳  婉  玉
右正本證明與原本無異。
如不服本判決，應於判決送達後十日內向本院提出上訴狀( 應附繕本 )。
                                             書記官  徐  基  典
中      華      民      國      九十二      年    七    月    二十三    日
附錄本案論罪科刑法條全文：
毒品危害防制條例第十條
施用第一級毒品者，處六月以上五年以下有期徒刑。
施用第二級毒品者，處三年以下有期徒刑。


司法院資訊處製作；財團法人民間司法改革基金會備份。
